【裁判字號】    97,抗,426
【裁判日期】    970917
【裁判案由】    聲明異議
【裁判全文】
臺灣高等法院臺中分院民事裁定  97年度抗字第426號
抗  告  人    乙○○
相  對  人    中國探針股份有限公司
法定代理人    甲○○
上列抗告人乙○○與相對人中國探針股份有限公司間請求聲明異
議事件，抗告人對於臺灣臺中地方法院97年度事聲字第1號中華
民國97年8月1日所為裁定提起抗告，本院裁定如下：
    主  文
抗告駁回。
抗告程序費用由抗告人負擔。
    理  由
一、本件抗告意旨略以：
    抗告人於民國（下同）97年8月6日收到97年8月1日之裁定駁
    回該聲請，抗告人之通信地址是板橋世貿工業園區，管委會
    為廠區住戶服務掛號信是由本公司小妹劉佳綺領收，抗告人
    於收信期間返回老家嘉義竹崎，小妹收信沒打開，不知內容
    有時效重要之事，待抗告人看到信是97年7月7日。抗告人三
    年來從土城派出所領出的法院民刑事公文都需要本人簽收親
    自簽名，若抗告人不在公司會退回郵局轉到派出所，抗告人
    再去領回，故請求廢棄原裁定。
二、按送達於應受送達之當事人本人或其法定代理人之住居所、
    事務所或營業所而不獲會晤應受送達人者，得將文書付與有
    辨別事理能力之同居人或受僱人，此觀民事訴訟法第136條
    、第137條規定自明。此所謂受僱人，係指應受送達人即當
    事人本人或其法定代理人僱用之人，亦即受僱人則指受應受
    送達人之僱用，為其服勞務者而言。本件抗告人對臺灣臺中
    地方法院97年度事聲字第1號中華民國97年8月1日該裁定提
    起抗告，無非以：原法院就請求聲明異議事件之裁定未先向
    抗告人本人為送達，逕交付抗告人公司小妹收受，與民事訴
    訟法第137條規定之補充送達不合，該裁定既未合法送達，
    原法院以抗告人逾期未提出抗告狀認抗告不合法，裁定駁回
    抗告人之抗告，於法不合，為其論據。惟查：抗告人就本件
    公示催告事件，自97年5月21日之民事陳述狀起，其所記載
    之住址（原法院97年度事聲字第1號卷第14頁），迄本件抗
    告狀所記載之住址，均為台北縣板橋市○○路163巷7號10號
    ，是以原法院將97年6月18日之97年度事聲字第1號送達至台
    北縣板橋市○○路163巷7號10號予抗告人並無違誤，且依卷
    附送達證書所載，該送達證書上表明送達方法業於「已將文
    書交與應受送達人」及「本人」項上打勾，送達時間為97年
    6月24日，並蓋有抗告人乙○○本人之印章，有此送達證書
    附卷可稽（見原法院卷第102頁），衡諸原法院97年8月1日
    之裁定亦係送達相同住址，且亦係蓋用抗告人之同顆印章收
    受，有送達證書在卷可稽（原法院卷第282頁），抗告人並
    於合法期間內提起本件抗告，是應認原法院97年6月18日之
    97年度事聲字第1號裁定已送達於應受送達之當事人本人乙
    ○○，而發生送達之法律效果，至是否抗告人本人蓋用印章
    ？如非抗告人本人收受，代收受者是否有代理權蓋用抗告人
    印章？收受裁定者是否將裁定交付抗告人本人？則非本院所
    得審究。且依民法第95條第1項規定：「非對話而為意思表
    示者，其意思表示以通知達到相對人時發生效力」，所謂達
    到，係僅使相對人居可了解之地位即為已足，並非須使相對
    人取得占有，故通知已送達於相對人之居住所或營業所者，
    即為達到，不必交付相對人本人或其代理人，亦不問相對人
    之閱讀與否，該通知即可發生為意思表示之效力（54年台上
    字第952號可資參照）。抗告人主張於97年6月24日收受期間
    返回老家嘉義竹崎，公司小妹收信後沒打開，不知內容有時
    效重要之事，待抗告人看到信是97年7月7日云云，依上開規
    定，該裁定已生送達之效力，置於抗告人可以了解之狀態，
    不問抗告人之閱讀與否，是以，抗告人辯稱未打開信件不知
    悉內容，不生送達效果云云，即不足採。故抗告人仍執前詞
    ，認為原法院97年6月18日之97年度事聲字第1號裁定之送達
    不生效力，指摘原法院駁回其抗告之97年8月1日裁定為不當
    ，求予廢棄，非有理由。從而，原法院以裁定駁回其抗告，
    經核於法洵無違誤，抗告意旨，指摘原裁定不當，聲明廢棄
    ，非有理由。
三、據上論結，本件抗告為無理由，依民事訴訟法第495條之1第
    1項、第449條第1項、第95條、第78條，裁定如主文。
中    華    民    國    97    年    9     月    17    日
                  民事第二庭    審判長法  官  邱森樟
                                      法  官  謝說容
                                      法  官  蔡秉宸
以上正本係照原本作成。
再為抗告應以適用法規顯有錯誤為理由，並經本院之許可，該許
可以原裁定所涉及之法律見解具有原則上之重要性者為限。
如提起再抗告者應於裁定送達後十日內向本院提出抗告理由狀（
須按照他造人數附具繕本）並繳納抗告裁判費新臺幣壹仟元，同
時委任律師或具有律師資格之關係人為代理人。
                                      書記官  洪麗華
中    華    民    國    97    年    9     月    17    日
                                                      Ａ


司法院資訊處製作；財團法人民間司法改革基金會備份。
